臺灣新竹地方法院民事小額判決　　　　 96年度竹勞小字第4號
原　　　告　丙○○
被　　　告　光泉食品股份有限公司
法定代理人　甲○○
訴訟代理人　乙○○
上列當事人間請求給付資遣費事件，本院於民國96年4 月25日辯
論終結，判決如下：
    主  文
原告之訴及其假執行之聲請均駁回。
訴訟費用新臺幣壹仟元由原告負擔。
    事實及理由
一、原告訴之聲明：
  (一)被告應給付原告新台幣(下同)26,400元。
  (二)訴訟費用由被告負擔。
  (三)原告願供擔保，請准予宣告假執行。
二、事實摘要：
  (一)原告主張：原告前自民國94年11月21日起迄95年12月24日
      止受僱於被告光泉食品股份有限公司，並於95年9月1日起
      擔任該公司新竹冷藏所業務一職，詎被告公司新竹冷藏所
      副理乙○○於95年12月22日所舉行營業所會議時，因見原
      告於會議中反應休假還需要回公司開會，及休假時由別人
      代送貨，貨有問題亦須由休假的人員負責解決，並不合理
      等事宜後，竟稱原告擾亂議程，並於95年12月22日晚間 8
      時14分許，原告下班要離開公司時，被告公司新竹冷藏所
      副理乙○○復命令林文賢主任圍打原告，不給原告離開，
      原告因行動受限，出言被告公司主管可以亂來嗎，反遭被
      告公司污蔑原告欲毆打被告公司主管乙○○。迨至95年12
      月23日原告前往被告公司新竹冷藏所出勤時，被告公司主
      管乙○○竟下令不給原告送貨，並下令二級主管管家旺不
      准原告到送貨商家，及不准碰公司一切事務，持續至95年
      12月25日已達3 日均未讓原告送貨至負責商家，原告始於
      95年12月25日前往新竹市政府勞工局申訴。是被告公司之
      代理人對於原告實施暴行或有重大侮辱之行為，且不依勞
      動契約給付原告工作報酬，或對於按件計酬之勞工不供給
      充分之工作，原告自得依勞動基準法第14條第1項第2款、
      同條項第5 款規定，對於被告終止勞動契約，又因原告於
      終止勞動契約前半年內之平均工資為36,000元，為此請求
      被告給付資遣費18,000元及預告期間之工資8,400 元，合
      計被告應給付原告26,400元。
  (二)被告則以：原告於94年11月21日在被告公司新竹冷藏所任
      職，初擔任業務司機工作，惟僅2 個月，即因不能勝任而
      轉任庫務一職，迨至95年8 月間因與主任孫守仁發生言語
      衝突而欲離職，然被告公司新竹冷藏所主管乙○○念其平
      日工作並無大過，且家有老小生活無依，乃自95年9 月間
      起將其轉任業務職務。詎被告公司新竹冷藏所副理乙○○
      於95年12月22日中午前往原告負責之家樂福賣場巡視，發
      現一種產品有二種價錢，乃去電原告詢問緣由，原告推稱
      此係賣場問題，乙○○乃認原告應與賣場進行協商，原告
      即稱其要轉調一般區，乙○○乃要其返回公司後再談。後
      於95年12月22日晚間營業所會議時，因原告所提休假開會
      及送貨事宜皆係個人問題，且原告休假時亦都沒有返回營
      業所開會，至休假請人代送貨，休假人本應將一些代送流
      程安排妥適，如有問題發生，當然應要由休假人負責解決
      ，此已為公司之共識，原告所述似是而非，被告公司主管
      乙○○為免耽誤其他業務人員下班時間，乃要原告就其個
      人問題於會後私下再行商談，並宣布散會，後原告進入被
      告公司主管乙○○辦公室後，乙○○即提及家樂福賣場售
      價之事，原告旋即不高興掉頭就走，並稱其已下班，乙○
      ○請其回來談清楚，原告亦不搭理，逕由樓梯下去1 樓，
      後乙○○即要林文賢主任留住原告回來商談清楚，惟見原
      告仍不願返回，乙○○即打開窗戶要原告回來再談，旋即
      兩人發生口角，原告即稱其已忍乙○○很久了，林文賢即
      出手安撫原告之情緒，並要原告先回去明天再談，被告公
      司主管乙○○因認在未與原告談清楚原告應與客戶進行協
      商，及原告自身所負責之業務係採責任制等事宜之前，不
      放心再出貨予原告，乃於95年12月22日晚上請管家旺組長
      通知庫務人員在未與原告商談清楚前，暫時在隔天早上不
      要出貨給原告。而原告雖於95年12月23日前往營業所簽到
      ，惟被告公司主管乙○○請其至主管室協談上開事宜卻遭
      原告拒絕，俟後即自行離開被告公司，迨至當日下午5 時
      30分許始再度出現簽退後隨即離開，95年12月24日、95年
      12月25日亦是如此行徑，被告公司主管期間雖多次去電要
      求原告出面商談，惟原告於95年12月25日下午告知其已至
      新竹市政府勞工局申訴，是被告並未對原告解雇，原告自
      行離開被告公司，當無要求被告公司給付預告期間工資及
      資遣費之理。又因被告公司之人員對於原告並無實施暴行
      或有重大侮辱之行為，且對於原告，亦非無正當理由，不
      供給充分之工作，是原告主張其依勞動基準法第14條第 1
      項第2款、同條項第5款規定，其得對於被告終止勞動契約
      ，並據此請求給付資遣費，亦屬無據等情，資為抗辯。
三、兩造不爭執之事項：
  (一)原告前自94年11月21日起迄95年12月24日止受僱於被告公
      司，並於95年9月1日起擔任該公司新竹冷藏所業務一職，
      此為兩造所不爭執。
  (二)又原告於95年12月間領取被告公司薪資金額為16,350元，
      ，亦經被告提出原告於94年11月至95年12月間之領薪紀錄
      資料一紙附卷可稽，且為原告所不否認( 詳本院96年4月2
      日調解程序筆錄)。
  (三)再原告確於95年12月22日在被告公司新竹冷藏所內，與被
      告公司新竹冷藏所副理乙○○因業務處理事宜發生口角爭
      執，亦為兩造所不否認。
四、本院之判斷：
  (一)按雇主、雇主家屬、雇主代理人對於勞工，實施暴行或有
      重大侮辱之行為者，勞工得不經預告終止契約，此為勞動
      基準法第14條第1項第2款所明定。次按，當事人主張有利
      於己之事實者，就其事實有舉證之責任。但法律別有規定
      ，或依其情形顯失公平者，不在此限，亦為民事訴訟法第
      277 條所著有明文。查原告主張被告公司新竹冷藏所副理
      乙○○於95年12月22日晚間8 時14分許，其要下班離開公
      司時，命令被告公司林文賢主任圍打原告，不給原告離開
      ，對於原告有實施暴行之行為，其得不經預告終止與被告
      間之勞動契約等情，既為被告所否認，揆之上開規定，原
      告即應就此有利於己之事實負舉證責任。且查：
      １、證人林文賢即被告公司業務主任既到庭證述：「( 問
          ：當天原告在會議中最後發言的內容事項為何？ )答
          ：當天會議快結束時，乙○○副理有詢問各區業務有
          無問題，原告有提到休假及賣場價格的問題，副理怕
          耽誤業務下班的時間，請原告到他辦公室兩人私底下
          談，會議結束我到樓下抽煙，看到原告往主管辦公室
          走，後來管組長開窗戶請我上去，我就看到原告氣匆
          匆跑下樓跟副理起口角，副理開窗戶在樓上，原告在
          一樓，兩人就大小聲，副理希望留住原告要他有事好
          好談，原告說忍副理很久了，我就擋在中間，要安撫
          原告的情緒，並且有撫抱原告，後來我看他們吵來吵
          去沒有下文，就要原告先回去明天再談。」、「( 問
          ：當天你擋在中間的地點？)答：1樓販賣機那邊，跟
          原告在一起。」、「(問：當天如何撫抱原告？)答：
          輕輕的觸碰，我只有一隻手碰觸聲請人的肩膀。」、
          ：「( 問：當天原告有無掙脫你的撫抱，說他要下班
          了？ )答：沒有印象，我只記得他們再爭吵，我要他
          先回去。」、「( 問：當天乙○○有無要你把原告帶
          到樓上？ )答：沒有印象，但是管組長會請我上去，
          是因為他們有發生爭吵的跡象，想要我上去勸阻，但
          是我上樓的時候原告就已經跑下樓了。」、「( 問：
          當天上樓之後為何又會下樓站在原告旁邊？ )答：因
          為我看到原告跑下樓我想要安撫他的情緒，才會走到
          他旁邊。」、「( 問：當天走到原告旁邊的時候是否
          有想要將他帶回去跟乙○○再做商談的意思？ )答：
          當天副理希望原告好好講，我是希望原告能夠上去跟
          副理好好談一次。」等語( 詳本院96年4月2日調解程
          序筆錄 )，亦為原告於聽聞證人林文賢上開證詞後，
          不否認其當日遭林文賢抱住時，林文賢是有說要其好
          好說，林文賢是有要安撫其的情緒，是原告上開主張
          其當日遭被告公司主管乙○○命令林文賢圍打其身體
          乙節，既與其事後自承林文賢當日係基於安撫其情緒
          之意，始會出手將其抱住等情不符，是原告上開主張
          ，顯有疑義。
      ２、又原告聲請傳訊於95年12月22日亦在現場之證人陳俊
          榕亦到庭證述：「( 問：當天會議最後原告有無表達
          什麼意見？乙○○副理做何回應？ )答：當天原告有
          提出意見，但我沒有注意聽，後來兩邊有爭執，不歡
          而散，主管就說結束會議，後來原告進到主管的辦公
          室，聽到有爭執聲音，後來原告出來就下樓梯準備要
          回家，但是還再跟副理吵架，林主任就拉住原告怕有
          爭執打架，副理請主任將原告明天的貨砍掉。」、「
          (問：林主任當天在何處拉住原告？)答：販賣機前。
          」、「( 問：林主任當天拉住原告之前，你有無聽到
          乙○○要林主任拉住原告不要讓他離開？ )答：有，
          好像他們的問題沒說清楚，副理說要林主任拉住原告
          說清楚，但是原告說下班了要回家。」、「( 問：當
          天林主任如何拉住原告？ )答：兩隻手抱住他。」、
          「(問：林主任抱住原告時有無說什麼？)答：聽到類
          似勸架相關的話。」、「( 問：林主任出言的內容是
          否有安撫原告情緒之意？)答：有。」、「(問：林主
          任抱住原告的時間為何？ )答：沒有抱很久。」、「
          (問：林主任抱住原告人時，原告有什麼反應？)答：
          他不想跟副理講話，他說他已經下班了。」、「( 問
          ：有無看到原告要掙脫林主任的圍抱？ )答：有。」
          、「(問：是否原告一掙脫，林主任就放手？)答：我
          沒看清楚，因為我已經走到前面。」、「( 問：看到
          林主任抱住原告，為何沒有出面幫原告掙脫？ )答：
          我有跟原告說有事好好講。」、「( 問：當天林主任
          有無跟原告吵架？ )答：我在場沒有聽到。」、「問
          ：當天是否有看到原告有要跟副理或林主任打架的行
          為？ )答：原告情緒很激動，但沒有打架的行為，沒
          有要衝上去打副理。」等語( 詳本院96年4月2日調解
          程序筆錄 )，已就原告當日與被告公司新竹冷藏所副
          理乙○○發生口角後，被告公司林文賢業務主任怕有
          爭執打架情事發生，乃出手抱住原告，並出言安撫原
          告之情緒，後林文賢即鬆手讓原告離去乙節，予以證
          述明確，復為原告對證人陳俊榕上開所為之證言所不
          爭執，足見被告公司人員林文賢當日並無出手傷害原
          告情事，且因林文賢當日出手抱住原告之原意，係因
          見原告情緒頗為激動，欲安撫原告情緒，避免原告與
          被告公司新竹冷藏所主管乙○○發生更進一步之衝突
          ，亦難認其出手抱住原告，即係有意對於原告實施暴
          行，及有對於原告實施暴行之行為，堪予認定。
      ３、再者，被告公司新竹冷藏所主管乙○○當日雖於原告
          打卡下班欲離開被告公司之際，要求林文賢留住原告
          ，惟此係因其與原告談論業務上與廠商聯繫事宜後，
          雙方發生不快，原告認其不想再與乙○○商議，惟彭
          黃宗仍想再與原告談清楚，始會請林文賢留住原告進
          行商議等情，亦經證人林文賢、陳俊榕到庭證述明確
          ，且為原告當庭自承其於95年12月22日聽到乙○○喊
          一下林主任，其即被抱住等語( 詳本院96年4月2日調
          解程序筆錄 )，足見被告公司新竹冷藏所主管乙○○
          當日係欲與原告談清楚業務上處理事宜，始會請被告
          公司人員林文賢留住原告，至林文賢出手抱住原告既
          係因當時事出緊急所為之立即反應，應非乙○○所得
          預見，即難認乙○○當日有命令林文賢圍打原告，及
          與林文賢共謀對於原告實施暴行行徑，亦堪認定。
      ４、從而，原告上開主張被告公司新竹冷藏所副理乙○○
          於95年12月22日晚間8 時14分許，有命令被告公司林
          文賢主任圍打原告，不給原告離開被告公司，對於原
          告實施暴行之行為，既未提出對己有利之證據資料以
          實其說，即難僅據其所述，採為對其有利之認定，是
          其上開所為之主張，尚難採信。
  (二)次按，雇主不依勞動契約給付工作報酬，或對於按件計酬
      之勞工不供給充分之工作者，勞工得不經預告終止契約，
      亦為勞動基準法第14條第1項第5款所明定。查原告主張其
      於95年12月23日前往被告公司新竹冷藏所出勤時，被告公
      司主管乙○○竟下令不給原告送貨，並下令二級主管管家
      旺不准原告到送貨商家，及不准碰公司一切事務，持續至
      95年12月25日已達3 日均未讓原告送貨至負責商家，顯有
      不供給充分之工作予原告，影響原告得取得之當月獎金金
      額，其得不經預告終止與被告間之勞動契約等情，亦為被
      告所否認，辯稱：該公司主管係認在未與原告談清楚原告
      應與客戶進行協商，及原告自身所負責之業務係採責任制
      等事宜之前，不放心再出貨予原告，且被告公司主管請原
      告至主管室協談上開事宜卻遭原告拒絕，且曾多次去電原
      告要求出面商談，均遭原告拒絕，被告並非無故不依勞動
      契約給付工作報酬，及不供給充分之工作予原告等語，經
      查：
      １、勞動契約具有從屬性，此為其特質，從屬性可分為人
          格上從屬性及經濟上從屬性，所謂人格上從屬性係指
          勞工對於自己工作時間不能自行支配，且對於雇主工
          作上之指揮監督有服從之義務。所謂經濟上從屬性係
          指勞工完全被納入雇主經濟組織與生產結構之內，亦
          即勞工並不是為自己之營業而勞動，而是從屬於雇主
          ，為雇主之目的而勞動，亦即勞動者在整個勞務提供
          中須服從雇主之指揮監督，由雇主將所需求的個別勞
          動力，編入其生產組織內，遵循一定的生產秩序，產
          生為有用之勞動力 。
      ２、查原告既於95年12月22日晚間與被告公司新竹冷藏所
          主管乙○○就原告所負責業務處理事宜生有爭議，此
          為兩造所不否認，則被告公司主管乙○○乃認在未與
          原告談清楚之前，不放心再出貨予原告，乃決定自95
          年12月23日起暫停原告之出貨，既係本於雇主工作上
          之指揮監督關係，且係為維持事業秩序所必須，即難
          認被告公司主管乙○○上開指示有何專以損害原告之
          權益為其主要目的。況且被告公司主管乙○○旋於95
          年12月23日早上請原告到其主管室內進行商談如何解
          決雙方發生爭議事宜，惟因原告認其與乙○○談話的
          內容要有證人在場見聞，堅持須到外面辦公室會議桌
          上商談，然不為乙○○所接受，後原告即離去被告公
          司，迨至當日下班時方回被告公司打卡，既為兩造所
          不否認，且原告亦不否認被告公司主管乙○○曾於95
          年12月25日再找其商談，惟其認不知要與主管談何事
          ，因其出貨一直很正常，則被告公司主管乙○○苟因
          其與原告於95年12月22日發生爭執後，藉故不供給充
          分之工作予原告，衡之常情，其應無於翌日即速找原
          告進行商議，且於其後要求原告出面商談之理，參以
          原告亦不否認其於95年12月間曾領取被告公司薪資金
          額16,350元，已如上述，是被告公司主管乙○○認在
          其未與原告商談清楚之前，其不放心出貨予原告，在
          未損及原告一般日常生計之下，基於其業務上之指揮
          監督權限而為之上開指示，並無不當，要非無據，堪
          予採信。
      ３、從而，被告辯稱該公司主管並非無故不依勞動契約給
          付原告工作報酬，或對於按件計酬之勞工不供給充分
          之工作，既堪採信，則原告主張被告有勞動基準法第
          14條第1項第5款之情事，其得不經預告終止契約，亦
          屬無據，難予採信。
  (三)綜上所述，原告所陳被告公司人員有對於其實施暴行，及
      被告有不依勞動契約給付原告工作報酬，或對於按件計酬
      之勞工不供給充分之工作情事，既難採信，則原告主張其
      得依勞動基準法第14條第1項第2款、同條項第5 款規定，
      對於被告終止勞動契約，即屬無據，是原告請求被告給付
      資遣費18,000元及預告期間之工資8,400 元，合計被告應
      給付原告26,400元，顯難准許，應予駁回，並於裁判時確
      定其訴訟費用如主文第二項所示之金額。
五、本件原告之訴為無理由，則其假執行之聲請失所附麗，爰併
    予駁回。
據上論結，本件原告之訴為無理由，依民事訴訟法第436條之23
、第436條第2項、第78條、第436條之19，判決如主文。
中　　華　　民　　國　　96　　年　　5 　　月　　 4　　日
                  新竹簡易庭    法　官　王佳惠
以上正本係照原本作成。
如對本判決上訴，非以其違背法令為理由不得為之，且須於判決
送達後20日內以上訴狀記載上訴理由向本院提出上訴狀。
（須按他造當事人之人數附繕本）。
中　　華　　民　　國　　96　　年　　5 　　月　　 4  　日
                                書記官　林淑瑜
